【裁判字號】    98,交聲,2674
【裁判日期】    980930
【裁判案由】    聲明異議
【裁判全文】
臺灣高雄地方法院交通事件裁定        98年度交聲字第2674號
原處分機關  交通部公路總局高雄區監理所
異  議  人
即受處分人  甲○○
上列受處分人因聲明異議案件，對於交通部公路總局高雄區監理
所中華民國98年9 月15日所為之處分（原處分案號：高監營裁字
第裁80-BX0000000號），聲明異議，本院裁定如下：
    主  文
異議駁回。
    理  由
一、原處分意旨略以：異議人即受處分人甲○○於民國97年12月
    3 日上午10時37分許，騎駛車牌號碼H7R-926 號重型機車，
    行經高雄市美明及美術東四路口時，因駕車行經有燈光號誌
    管制之交岔路口闖紅燈，經警拍照逕行舉發，乃依道路交通
    管理處罰條例第53條第1 項、第63條第1 項第3 款之規定，
    裁處罰鍰新臺幣（下同）4 千5 百元，並記違規點數3 點。
二、異議意旨略以：伊於違規事發後，並未收到紅單、照片，迄
    今始知悉受有本件罰鍰案件，惟其確實未看到任何送達通知
    書，因而未能準時繳納違規罰鍰，遂遭原處分機關加倍裁處
    罰鍰，爰聲明異議，請求撤銷原裁罰處分云云。
三、按汽車駕駛人，行經有燈光號制管制之交岔路口闖紅燈者，
    處1 千8 百元以上5 千4 百元以下罰鍰；又汽車駕駛人有第
    53條之情形者，除依原條款處罰鍰外，並記違規點數3 點，
    道路交通管理處罰條例第53條第1 項、第63條第1 項第3 款
    分別定有明文。次按道路交通管理處罰條例所定罰鍰之處罰
    ，行為人接獲違反道路交通管理事件通知單後，於15日內得
    不經裁決，逕依第92條第3 項之罰鍰基準規定，向指定之處
    所繳納結案；不服舉發事實者，應於15日內，向處罰機關陳
    述意見；其不依通知所定期限前往指定處所聽候裁決，且未
    依規定期限繳納罰鍰結案或向處罰機關陳述意見者，處罰機
    關得逕行裁決之，上開條例第9 條第1 項亦有規定。再按「
    汽車所有人名稱、地址等如有變更，均應向公路監理機關辦
    理登記。」、又「處理違反道路交通管理事件，有關文書送
    達之程序，依行政程序法之規定。」、「送達，有不能依行
    政程序法第72條及第73條規定為之者，得將文書寄存送達地
    之地方自治或警察機關，並作送達通知書兩份，1 份黏貼於
    應受送達人住居所、事務所、營業所或其就業處所門首，另
    1 份交由鄰居轉交或置於該送達處所信箱或其他適當位置，
    以為送達。前項情形，由郵政機關為送達者，得將文書寄存
    於送達地之郵政機關。寄存機關自收受寄存文書之日起，應
    保存3 個月。」，道路交通安全規則第23條第1 項、違反道
    路交通管理事件統一裁罰基準及處理細則第5 條及行政程序
    法第74條亦分別定有明文。
四、經查：
  (一)本件異議人即受處分人甲○○確於97年12月3 日上午10時37
    分許，騎駛車牌號碼H7R-926 號重型機車，行經高雄市美明
    及美術東四路口時，因駕車行經有燈光號誌管制之交岔路口
    闖紅燈，經警拍照逕行舉發之違規事實，有舉發照片影本2
    張附卷可稽（見本院卷第16頁），且為異議人所不否認，堪
    認異議人於上述時地確有行經有燈光號制管制之交岔路口闖
    紅燈之違規情事無訛。
  (二)次查，本件舉發通知單係由原舉發單位即高雄縣政府警察局
    以掛號郵務方式寄送至異議人登記之車籍地址，郵務人員未
    晤受送達人或同居人，遂於97年12月31日將該舉發通知單寄
    存於應受送達地之郵政機關即「仁武郵局」，並作送達通知
    書兩份，1 份黏貼於異議人上址門首，另1 份置於該送達處
    所信箱或其他適當位置，並保存應送達舉發通知單3 個月，
    以為送達；嗣因異議人逾期未繳罰鍰，原處分機關即交通部
    公路總局高雄區監理所遂以罰鍰即4 千5 百元加以裁罰等情
    ，此有高雄市政府警察局交通警察大隊98年9 月2 日高市警
    交字第0980027642號函、高雄市政府警察局交通大隊鼓山分
    隊送達證書、交通部公路總局高雄區監理所98年8 月26日高
    監營字第0982002997號函及違反道路交通管理事件裁決書等
    各1 份在卷可查（見本院卷第9 、10、13、14頁），原舉發
    單位依異議人登記之車籍地址掛號郵寄送達該舉發通知單既
    然無誤，且該車籍地址與異議人之戶籍地址又屬相同，均為
    高雄縣仁武鄉○○村○○○街71號，此有本院依職權查得之
    個人基本資料查詢結果及車號查詢重型機車車籍各1 份附卷
    為憑（見本院卷第18、19頁），核諸上開寄存送達程序，依
    法亦無不合，是本件舉發通知單迨於97年12月31日已合法送
    達於異議人。
  (三)從而，異議人確有前揭違規事實，嗣經原舉發機關逕行舉發
    後，該舉發通知單業於97年12月31日以寄存送達方式合法送
    達於異議人，異議人逾期未繳罰鍰，原處分機關乃以異議人
    逾越應到案期限60日以上，逕依立法者於道路交通管理處罰
    條例第12條第3 項授權行政機關訂定之違反道路交通管理事
    件統一裁罰標準表之規定，以機器腳踏車最高額罰鍰4 千5
    百元裁處，並記違規點數3 點，自屬適法有據。本件異議為
    無理由，應予駁回。
五、據上論斷，應依道路交通案件處理法第19條，裁定如主文。
中    華    民    國    98    年    9    月    30    日
                      交通法庭  法  官  葉文博
以上正本證明與原本無異。
如不服本裁定應於送達後5 日內向本院提出抗告狀。
中    華    民    國    98    年    9    月    30    日
                                書記官  李柏親


司法院資訊處製作；財團法人民間司法改革基金會備份。
